臺灣基隆地方法院交通事件裁定　　　　　　　　　九十二年度交聲字第一九六號
　　移送機關即　交通部公路總局台北區監理所基隆監理站
　　原處分機關
　　異　議　人　甲○○
右列受處分人因違反道路交通管理處罰條例案件，對於交通部公路總局台北區監理所
基隆監理站九十二年八月八日所為之處分（基監字第裁四二〡000000000號
），聲明異議，本院裁定如左：
        主  文
原處分撤銷。
甲○○不罰。
        理  由
一、原處分意旨略以：異議人即受處分人甲○○自民國九十一年十二月十六日起至九
    十二年六月五日止前間內，因多次違反道路交通管理事件，經依道路交通管理處
    罰條例第六十三條規定，對於汽車駕駛人即異議人依原條款處罰鍰外，並予以記
    點，惟異議人在六個月之內，違規記點竟已達六點以上，依道路交通管理處罰條
    例第六十三條第三項之規定，應吊扣駕駛執照一個月云云。
二、異議意旨略以：異議人接獲裁決書後實感訝異，因異議人並未於九十二年六月五
    日二十三時二十二分騎乘車號ＫＥＮ—一０七號機車行經環河南路與貴陽街口闖
    紅燈而遭警察當場告發開單之違規情事，且異議人並未接獲上開違規事實之「舉
    發違反道路交通管理事件通知單」及照片、裁決書，自不可能知悉違規事實及應
    到案日期，而有陳述意見之機會，嗣收到本件裁決書向監理機關查詢始知有此件
    違規案件，移送機關認定異議人六個月內違規記點共達六點以上，而吊扣異議人
    之駕駛執照一個月顯有不實，爰依法聲明異議，並請准將原裁決處分撤銷等語。
三、經查：
（一）本件交通部公路總局台北區監理所基隆監理站九十二年八月八日所為之處分（
      基監字第裁四二〡000000000號違反道路交通管理事件裁決書），以
      異議人在六個月內，違規記點共達六點以上，依道路交通管理處罰條例第六十
      三條第三項之規定，裁決吊扣駕駛執照一個月，係依據台北市政府警察局九十
      一年十二月十七日北市警交大字第A7K200282號、九十二年二月九日北市警交?
      j字第ABY557559號、九十二年五月八日北市警交大字第ABY619509號、九十二?
      ~六月九日北市警交大字第A00000000號舉發違反道路交通管理事件通知單四紙
      及違規查詢報表、機車記點查詢報表等資料，認其違規事實明確，因認其違反
      上開規定所為裁決，合先敘明。
（二）又汽車駕駛人，行經有燈光號誌管制之交岔路口闖紅燈者，處新臺幣一千八百
      元以上五千四百元以下罰鍰。汽車駕駛人有左列各款所列條款之一者，除依原
      條款處罰鍰外，並予記點：三、有第四十三條、第五十三條或第五十四條情形
      之一者，各記違規點數三點。汽車駕駛人在六個月內，違規記點共達六點以上
      者，吊扣駕駛執照一個月；一年內經吊扣駕駛執照二次，再違反第一項各款所
      列條款之一者，吊銷其駕駛執照。道路交通管理處罰條例第五十三條、第六十
      三條第一項第三款、第三項固定有明文。
（三）異議人甲○○對於前揭台北市政府警察局九十一年十二月十七日北市警交大字
      第A7K2 00282號、九十二年二月九日北市警交大字第ABY557559號、九十二年
      五月八日北市警交大字第ABY619509號舉發違反道路交通管理事件通知單所舉
      之違規事實並不爭執，並已繳納罰款結案乙節，此有違規查詢報表一紙可稽，
      然異議人堅詞否認有九十二年六月九日北市警交大字第A00000000號舉發違反
 道路交通管理事件通知單所載闖紅燈之違規事實，並辯稱：並沒有駕車行經該
      處，也沒有收到舉發通知單、監理機關對該次違規事件之裁決書，就直接收到
      要吊扣我駕駛執照一個月之裁決書等語。是移送機關依據道路交通管理處罰條
      例第六十三條第三項對異議人為吊扣駕駛執照一個月之處分，應係異議人因違
      規遭受記點處分並累積達六點以上者，方有適用，換言之，本件所應審究為異
      議人究竟有無受違規記點處分累積達六點以上之情事。查臺北市政府警察局九
      十二年六月九日北市警交大字第A00000000號舉發違反道路交通管理事件通知
      單所載之闖紅燈違規事實，異議人並未於指定之期日到案、繳納罰款，交通部
      公路總局台北區監理所基隆監理站對異議人前揭闖紅燈違規事實亦尚未裁決等
      情，業經交通部公路總局台北區監理所基隆監理站於九十二年十月十四日以北
      監基字第0926 203352號函覆本院在卷屬實，並檢附違規查詢報表、一次裁決
      查詢報表各一份在卷足稽，而異議人於本院訊問時亦陳明對該上開闖紅燈違規
      行為有爭執，而欲對該次被認定之違規行為為異議之聲明，足見前開異議人「
      闖紅燈」之違規事實並未經移送機關裁決處分，異議人究竟有無該部分違規事
      實即屬不明確，在前提事實尚未明確之際，移送機關即先為吊扣駕駛執照一個
      月之處分，尚嫌速斷，設若經法院事後為實質認定後認異議人並未有上開闖紅
      燈之違規情節，則監理機關之前（即九十二年八月八日）所作之汽車駕駛人在
      六個月內，違規記點共達六點以上之裁決事實即失所依據，是監理機關即基隆
      市監理站實應先就異議人之前開違規行為為裁決處分後，經異議人無異議後或
      雖經異議而由法院確認違規情節無誤後，始能依據道路交通管理處罰條例第六
      十三條第三項處吊扣異議人之駕駛執照一個月之處分。
四、綜上所述，本院認移送機關應先就異議人之前開有爭執之違規行為，為裁決處分
    並確定後，始能就異議人確有於六個月內違規記點共達六點以上之情事，而處異
    議吊扣駕駛執照一個月之處分，尚不能便宜行事逕以舉發單位之開立通知單四次
    即逕行裁決異議人前開吊扣之處分，而影響異議人之聲明異議權利，是可認異議
    人前開所辯應可採信。此外，復查無其他積極證據足資證明異議人確有移送機關
    所指六個月內違規記點共達六點以上之情事，證諸上開規定，自應為有利於異議
    人之認定。從而，原處分機關逕依道路交通管理處罰條例第六十三條第三項之規
    定，裁處吊扣駕駛執照一個月之處分，即有未洽，應認為本件聲明異議人之異議
    即為有理由，自應將原處分予以撤銷，另行諭知聲明異議人不罰之處分。
五、據上論斷，應依道路交通案件處理辦法第二十條，裁定如主文。
中      華      民      國    九十三    年      二      月     十三     日
                                  臺灣基隆地方法院交通法庭
                                      法  官  汪梅芬
右正本證明與原本無異。
對於本件裁定如有不服，應於收受送達後五日內，向本院提出抗告書狀，敘述抗告之
理由，抗告於臺灣高等法院。
                                      書記官  賴敏慧
中        華        民        國     九十三    年    二    月    十八   日
